【裁判字號】    91,上易,1982
【裁判日期】    920107
【裁判案由】    竊盜
【裁判全文】
臺灣高等法院臺中分院刑事判決                  九十一年度上易字第一九八二號
    上  訴  人
    即  被  告  丙○○  男三十.
右上訴人因竊盜案件，不服臺灣台中地方法院九十一年度易字第一八一四號中華民國
九十一年八月七日第一審判決（起訴案號：臺灣台中地方法院檢察署九十一年度偵字
第八九六號），提起上訴，本院判決如左：
      主  文
上訴駁回。
      事  實
一、丙○○前有多次麻醉藥品管理條例、藥事法及違反懲治盜匪條例等不良紀錄，其
    於民國八十三年間因違反懲治盜匪條例及麻醉藥品管理條例等案件，經判處徒刑
    ，合併執行有期徒刑八年六月確定，入監執行，於八十七年十二月一日假釋出監
    。詎丙○○仍不知悔改，於九十年八月二十七日二十一時三十分許，在台中縣梧
    棲鎮農會前，以新台幣（下同）八百元之代價，委請卓建宏（業經判處有期徒刑
    三月確定）駕駛其所有車牌號碼ＮＸ─七五三六號藍色自用小貨車，二人乃共同
    基於意圖為自己不法所有之犯意聯絡，先在該處劉月桃所開設之麵攤用餐後，即
    共同驅車前往彰化縣社頭鄉，而於八月二十八日凌晨二時三十分許，抵達社頭鄉
    新厝村新厝巷五十三號甲○所經營之雜貨店前，二人即下車在商店旁以徒手搬運
    之方式，下手竊取甲○所有放置於店旁之台灣啤酒空酒瓶共三十箱（即六百支空
    瓶）約值四、五千元，得手後，排放於該小貨車上，適經劉福帆發現制止，丙○
    ○及卓建宏則倉皇駕車逃逸，劉福帆見狀亦駕車尾隨追捕，然仍因其等擲物品阻
    擋，致成功脫逃。其二人乃將車駛回台中縣沙鹿、梧棲鎮附近，丙○○則沿途向
    便利商店以空酒瓶交換現金牟利，並依約交付八百元予卓建宏。嗣經警據劉福帆
    告知之車號循線查知上情。
二、案經彰化縣警察局田中分局報請台灣彰化地方法院檢察署檢察官呈請台灣高等法
    院台中分院檢察署檢察長核轉臺灣臺中地方法院檢察署檢察官偵查起訴。
    理  由
一、訊據上訴人即被告丙○○（以下簡稱被告）對於車牌號碼ＮＸ─七五三六號藍色
    自用小貨車為其所有之事實並不否認，惟矢口否認有何共同竊盜之犯行，辯稱：
    當日伊將車借予卓建宏，伊並未隨行前往彰化竊取空瓶，亦不知卓建宏要行竊云
    云。
二、經查：
   （一）被告確有於前揭時、地以八百元之代價委請被告卓建宏駕駛其所有車牌號
         碼ＮＸ─七五三六號藍色自用小貨車，至彰化縣社頭鄉新厝村新厝巷五十
         三號甲○所經營之雜貨店前，共同搬取甲○所有放置於店旁之台灣啤酒空
         酒瓶共三十箱（即六百支空瓶），後駛回台中縣沙鹿、梧棲鎮附近，向便
         利商店以空酒瓶交換現金等事實，業據同案被告卓建宏於警訊、偵查與原
         審審理時供承在卷（見九十年十一月八日、十五日警訊筆錄、九十年十二
         月十八日、九十一年六月二十六日偵查筆錄、九十一年七月三十一日原審
         審理筆錄）。另同案被告卓建宏是經由被告之委請，而於凌晨時間在偏郊
         之商店搬運未有人點交之啤酒空酒瓶達三十箱，且於劉福帆發現制止，尚
         且倉皇駕車逃逸，並於劉福帆尾隨追捕之際，二人丟擲物品阻擋等情，亦
         經證人劉福帆於偵查中證述屬實（見九十一年五月二十四日偵查筆錄），
         又被害人甲○確有失竊上開台灣啤酒空瓶；且被告於案發後，曾由其父兄
         陪同前往被害人甲○住處請求原諒，並已賠償四千八百元等情，亦據被害
         人甲○於警訊時指訴無誤（見九十年八月二十八日、十一月二十三日警訊
         筆錄），則衡諸倘被告確未與同案被告卓建宏共同前往行竊，其何須與其
         父兄一同至被害人甲○住處乞求原諒，並賠償甲○金錢？顯見被告於事發
         後畏罪情虛，始為上開行徑，益徵其確有共同前往行竊之犯行甚明。此外
         ，復有被告所有上開自用小貨車之照片與車輛作業系統查詢認可資料表在
         卷可稽。
   （二）綜上所述，被告上開所辯，顯為卸責之詞，不足採信。本件事證明確，被
         告與同案被告卓建宏共同涉犯竊盜犯行，堪以認定。
三、核被告所為，係犯刑法第三百二十條第一項之普通竊盜罪。被告與卓建宏就上開
    竊盜犯行，彼此間有犯意之聯絡及行為之分擔，應論以共同正犯。原審審酌被告
    年輕力壯，竟不思以正當途逕謀職得財，而於深夜駕駛小貨車遠駛他鄉搬運他人
    財物，雖本件竊盜所值僅四、五千元，但其過程情節尚屬非輕，及犯罪後未能坦
    承悔悟等一切情狀，依刑法第二十八條、第三百二十條第一項、第四十一條第一
    項前段，罰金罰鍰提高標準條例第一條前段、第二條之規定，判處被告有期徒刑
    三月，並諭知易科罰金之折算標準，經核其認事用法與量刑，均無不當。被告上
    訴意旨猶執上詞，否認犯罪，應不足取，其上訴為無理由，應予駁回。
四、據上論斷，應依刑事訴訟法第三百六十八條判決如主文。
本案經檢察官乙○○到庭執行職務。
中      華      民      國      九十二  年      一      月      七      日
                                臺灣高等法院臺中分院刑事第八庭
                                      審判長法  官  羅  得  村
                                            法  官  劉  榮  服
                                            法  官  黃  文  進
右正本證明與原本無異。
本件不得上訴。
                                            書記官  許  麗  花
中      華      民      國      九十二  年      一      月      八      日
附錄論罪科法條：
刑法第三百二十條第一項：
意圖為自己或第三人不法之所有，而竊取他人之動產者，為竊盜罪，處五年以下有期
徒刑、拘役或五百元以下罰金。
                                                                        Ａ


司法院資訊處製作；財團法人民間司法改革基金會備份。
